臺灣士林地方法院民事裁定　　　　　　　94年度財管字第78號
聲　請　人　財政部國有財產局臺灣北區辦事處
法定代理人　蘇維成
被繼承人　　甲○○（死亡）
　　　　　　　　　　　生前住台北市○○區○○路75號
上列聲請人聲請終結遺產管理人職務事件，本院裁定如下：
    主  文
准予解任財政部國有財產局台灣北區辦事處為被繼承人甲○○（
女，民國7 年1 月21日生，
前籍設台北市○○區○○路75號，於民國91年6 月25日死亡）之
遺產管理人。
    理  由
一、按法院選任之遺產管理人於職務執行完畢後，應向法院陳報
    處理遺產之狀況並提出有關文件；親屬會議選定之遺產管理
    人，有其他重大事由者，法院得依利害關係人或檢察官之聲
    請，徵詢親屬會議及利害關係人或檢察官之意見後解任之，
    非訟事件法第155 條、第148 條第3 款定有明文。
二、本件聲請意旨略以：被繼承人甲○○以91年度財管字第69號
    民事裁定選任聲請人為被繼承人甲○○之遺產管理人，同時
    准予被繼承人之繼承人為承認繼承之公示催告，並以92年度
    家催字第27號裁定准對其債權人及受遺贈人為公示催告，經
    於91年12月18日、92年3 月7 日刊報公告，各該期限於92年
    12月17日、93年5 月6 日屆滿，另大陸地區繼承人聲明繼承
    之期限亦於94年6 月24日屆滿。而聲請人於就任甲○○遺產
    管理人後，僅接管現金新台幣（下同）37,098元，此外查無
    其他財產，公示催告期間，台北市立浩然敬老院申報代墊喪
    葬費用暨程序費計17,965元，依法務部79年6 月27日79律字
    第9071號函示，喪葬費用之清償時期，不受民法第1181條、
    第1179條第l 項第3 款所定公示催告期間之限制，得隨時自
    遺產中支出，被繼承人之遺款業經扣除聲請人管理期間之管
    理費用2,059 元並清償上述喪葬等費用完竣，此外並無他人
    對本案遺產主張權利，且鈞院94年7 月25日士院儀少家科字
    第0940208555號函告，未受理大陸地區之繼承人聲明表示繼
    承。是被繼承人甲○○之遺產，業經聲請人將賸餘17,074元
    於本案之公示催告期間屆滿後，依民法第1185條規定收歸國
    有在案，爰准予解任其遺產管理人職務等語，並提出本院民
    事裁定、報紙、台北市立浩然敬老院喪葬及程序費收據、本
    院家事法庭函、國庫繳款書等影本為證。
三、經查，聲請人既已無續為其遺產管理人之必要，本院因聲請
    人之聲請，自得依非訟事件法第148 條第3 款規定予以解任
    。
中　　華　　民　　國　　94　　年　　9 　　月　　22　　日
                  家事法庭  法　官　李昆霖
以上正本證明與原本無異。
如對本裁定抗告，應於裁定送達後10日內向本院提出抗告狀。
中　　華　　民　　國　　94　　年　　9 　　月　　22　　日
               　　　　　   書記官　李佳穎
